【裁判字號】    98,審易,289
【裁判日期】    980921
【裁判案由】    竊盜等
【裁判全文】
臺灣新竹地方法院刑事判決            98年度審易字第289號
公  訴  人  臺灣新竹地方法院檢察署檢察官
被      告  乙○○
上列被告因竊盜案件，經檢察官提起公訴（98年度偵字第12號）
，本院判決如下：
    主    文
乙○○犯毀越安全設備竊盜罪，累犯，處有期徒刑壹年。
    犯罪事實
一、乙○○前於民國91年間，因施用第二級毒品案件，經本院於
    92年4月4日以92年度易字第148號判決判處有期徒刑6月確定
    ，於93年7月1日執行完畢。又於94年間，因竊盜案件，經臺
    灣高等法院於95年4月12日以95年度上易字第348號判決判處
    有期徒刑6 月；又於同年間，因施用第二級毒品案件，經本
    院於94年11月8日以94年度竹簡字第993號判決判處有期徒刑
    6月；上揭2 罪再經臺灣高等法院於95年7月25日以95年度聲
    字第1046號裁定定應執行有期徒刑11月(甲)確定；另於95年間
    ，因施用第二級毒品案件，經本院於95年3 月31日以95年度
    竹東簡字第52號判決判處有期徒刑6 月；又於同年間，因竊
    盜案件，經本院於95年7月7日以95年度竹東簡字第104 號判
    決判處有期徒刑6月；上揭2罪再經本院於96年7 月16日以96
    年度聲減字第220 號裁定分別減為有期徒刑3月、3月，並定
    應執行有期徒刑5 月又15日(乙)確定；嗣(甲)(乙)經接續執行，甫
    於96年7月16日期滿執行完畢。
二、詎其仍不知悔改，復基於毀損、侵入建築物及意圖為自己不
    法所有之竊盜等犯意，於97年9 月28日至同年月30日間某日
    下午2時許，抵達甲○○位在新竹縣五峰鄉桃山村19鄰327之
    10號鐵皮房屋處，乘無人在場之際，先以徒手拉毀方式破壞
    甲○○所有上開鐵皮房屋後方窗戶之空心鋁製鐵條4 根，繼
    以現場拾得之石頭（未扣案）砸毀該窗戶玻璃1 扇，令致空
    心鋁製鐵條4根及窗戶玻璃1扇均致令不堪用，足以生損害於
    甲○○；續踰越上開窗戶侵入屋內，徒手竊取甲○○所有之
    鏈鋸1臺、深水馬達1臺及電線5 捆（價值共約新臺幣【下同
    】18萬5,000元）等物，得手後離去。迨於97年10月1日上午
    10時許，甲○○前往上址發現遭竊後報警處理，經新竹縣政
    府警察局警員到場採證，在上開鐵皮房屋客廳內之鐵櫃玻璃
    上採得可疑指紋2 枚，經送內政部警政署刑事警察局鑑驗比
    對，發現與乙○○指紋卡之右環指、右小指指紋相符，始循
    線查悉上情（鏈鋸1臺、深水馬達1 臺及電線5捆等物尚未尋
    獲）。
三、案經甲○○訴由新竹縣政府警察局竹東分局報告臺灣新竹地
    方法院檢察署檢察官偵查起訴。
    理    由
壹、程序部分：按傳聞法則之重要理論依據，在於傳聞證據未經
    當事人之反對詰問予以核實，乃予排斥，惟若當事人已放棄
    對原供述人之反對詰問權，於法院審判時表明同意該等傳聞
    證據可作為證據，基於證據資料愈豐富，愈有助於真實發現
    之理念，並貫徹刑事訴訟法修法加重當事人進行主義之精神
    ，確認當事人對於證據能力有處分權之制度，傳聞證據經當
    事人同意作為證據，法院認為適當者，亦得為證據。另當事
    人對於傳聞證據表示「沒有意見」，而未於言詞辯論終結前
    聲明異議（Without Objection ），應視為已有將該等傳聞
    證據採為證據之同意，此刑事訴訟法第159條之5定有明文。
    本案被告乙○○於本院審理程序中已表示對本院所提示調查
    之卷內人證物證之證據能力沒有意見，迄本院辯論終結前，
    被告乙○○亦未爭執本案證據之證據能力，依刑事訴訟法第
    159條之5第2 項之規定，應視被告乙○○已同意本案相關之
    傳聞證據均可作為證據，本院斟酌本案卷內之證據並非非法
    取得，亦無證明力明顯過低之情形，且經本院於審判期日依
    法進行證據之調查、辯論，被告乙○○訴訟上之程序權，已
    受保障，前開各該證據，均得採為證據，先予敘明。
貳、實體部分：
一、認定犯罪事實所憑之證據及認定之理由：
    訊據被告乙○○固坦承其於97年9 月28日至同年月30日間之
    某日下午2 時許，有前往告訴人甲○○位在新竹縣五峰鄉桃
    山村19鄰327 之10號鐵皮房屋，並將該鐵皮房屋後方之鋁製
    鐵條拉彎後，從窗戶爬進屋內等語，然矢口否認有何竊盜之
    犯行，辯稱係因於案發當日心情不好，就騎機車上去新竹縣
    五峰鄉清泉地區，後來下大雨，機車也快拋錨，伊剛好行經
    該處，就拿石頭將窗戶玻璃打破想看屋內有沒有人，但從窗
    戶往內看屋內很凌亂，伊以為沒人住，所以就進去躲雨，在
    屋內雖有翻東西，但並沒有拿東西等語（見98年度偵字第12
    號偵查卷第4至7、71、72頁，本院98年度聲羈字第34號刑事
    卷第4至7頁，本院98年度審易字第289 號刑事卷第20、21、
    25、26、29、30、33、35至37、38、51、52、57至59頁）。
    經查：
（一）本案告訴人甲○○位在新竹縣五峰鄉桃山村19鄰327 之10
      號鐵皮房屋，於97年9月27日至同年10月1日上午10時前之
      某時，遭人以拉扯之方式毀壞該鐵皮房屋後方窗戶之空心
      鋁製鐵條及以石頭將窗戶上之玻璃砸毀後，侵入屋內竊取
      告訴人甲○○所有之鏈鋸1 臺、深水馬達1臺及電線5捆，
      得手後離開現場等事實，業據告訴人甲○○於警詢、本院
      準備程序中證述綦詳（見上開偵查卷第8 至11頁，本院98
      年度審易字第289 號刑事卷第21、26、29、30、33、39頁
      ），並有新竹縣政府警察局刑事案件證物採驗紀錄表、勘
      察採證同意書各1 份暨現場採證照片59張（見上開偵查卷
      第16、18、20至49頁），以及新竹縣政府警察局竹東分局
      竊案現場勘察通報單、新竹縣政府警察局竹東分局清泉派
      出所受理刑事案件報案三聯單、發生竊盜案件紀錄表各1
      紙暨現場照片8 張等在卷可參（見上開偵查卷第17頁、50
      、51、52至55頁）。此外，經警在上開鐵皮房屋客廳內之
      鐵櫃玻璃上採得可疑指紋2 枚，經送內政部警政署刑事警
      察局以指紋特徵點比對法、指紋電腦比對法鑑驗後，確認
      係被告乙○○之右環指、右小指指紋等情，亦有內政部警
      政署刑事警察局97年10月24日刑紋字第0970154315號鑑驗
      書1份附卷可稽（見上開偵查卷第13至15頁）。
（二）至被告乙○○雖矢口否認其有竊盜犯行，並謂伊之所以破
      壞告訴人甲○○上揭鐵皮房屋後方窗戶之空心鋁製鐵條及
      窗戶玻璃後進入該鐵皮房屋，無非係要躲雨云云。然依卷
      附之現場採證照片所示（見上開偵查卷第20頁），該鐵皮
      房屋大門前尚有大片空地係以鐵皮搭蓋遮雨棚足供遮雨，
      倘為避雨，誠毋須進入該鐵皮屋內避雨之必要；更況，本
      案案發之際，該鐵皮屋並無人在其內，實難想像僅為躲雨
      ，而有以手拉毀窗戶上之鐵條，並持石頭將窗戶玻璃敲破
      之方式進入之必要；再者，被告乙○○若進入鐵皮房屋僅
      係單純避雨，又為何要打開屋內客廳上之櫃子查看，以致
      在櫃子玻璃上留其指紋，凡此種種，實以一般常人臨時借
      用場地避雨之情況相迥異，是被告乙○○進入該鐵皮房屋
      動機實啟人疑竇。
（三）另被告乙○○於偵查中僅空言否認其未有竊盜犯行云云，
      迄至本院審理中始陳稱其於案發當日離開現場時有證人可
      資佐證。然其：(1)於本院98年6 月24日準備程序中陳稱於
      案發當天下午離開現場時有遇到1 名陳姓之桃山消防隊員
      ，該名陳姓消防隊員戴伊去消防隊，然後伊再叫計程車，
      當庭請求給予伊1 星期之期間查明後陳報云云（見本院98
      年度審易字第289 號刑事卷第21頁）；(2)於本院98年7月8
      日準備程序中復為相同之陳述，並當庭請求給予伊1 星期
      之期間查明後陳報云云（見上開本院卷第25、26頁）；(3)
      於本院98年7 月16日準備程序中則當庭表示因無證人肯出
      庭，伊願意認罪及賠償告訴人林雲璋之損失云云（見上開
      本院卷第29頁背面）；(4)於本院98年7 月29日準備程序中
      當庭表示願就竊盜犯行部分認罪後（見上開本院卷第33頁
      背面），經本院踐行簡式審判程序中復為否認竊盜犯行之
      陳述（見上開本院卷第36、37頁）；(5)於本院98年7 月29
      日準備程序中當庭表示伊有找到計程車司機，但因司機不
      願意作證，而伊不知道司機的姓名及計程車車號，請求給
      予9 日期間（即於98年8月7日前）查報，然被告乙○○於
      期限屆滿時仍未查報（見上開本院卷第38頁背面）；(6)於
      本院98年8 月20日準備程序中再當庭表示因計程車司機不
      願出庭作證，且不知計程車司機所駕駛之車子車牌為何，
      需要2、3日之期間查報後再陳明云云（見上開本院卷第51
      、52頁）；(7)於本院98年9月7日準備程序中當庭表示伊找
      的到人，但因時間久了，車行說去年的報表已經毀損云云
      （見本院卷第56頁）；(8)於本院審判程序中當庭表示當天
      伊待到下午4、5時才離開現場要回家，並以滑行之方式將
      車滑至清泉，之後走路走了20、30分鐘，在清泉遇到消防
      隊員在撤離居民到國小避颱風，看到伊1 個人，就載伊到
      消防隊的辦公室，直到晚上9 、10時才回到家云云（見上
      開本院卷第59頁）；是依被告乙○○於上揭本院7 次準備
      程序中所為之供詞均前後反覆不一，且屢屢無法在期限內
      陳報對其有利證人即該名陳姓桃山消防隊員及計程車司機
      之年籍資料暨計程車車籍資料，顯意在延宕訴訟；再者，
      被告乙○○既自承在伊離開鐵皮屋之後，至伊遇到伊所稱
      之消防隊員之際，其間已相隔有20至30分鐘之路程，其間
      被告乙○○已有充裕的時間及空間用以處理、藏放所竊得
      之贓物，而被告乙○○所稱之陳姓消防隊員及計程車司機
      自非於犯罪第一時間目睹被告乙○○行止之人，是認無論
      有無該有利證人之存在，被告乙○○所舉上開2位證人之
      證述，均無關本案犯罪事實之認定，併此敘明。
（四）綜上，依被告乙○○進入告訴人甲○○位在新竹縣五峰鄉
      桃山村19鄰327 之10號鐵皮房屋所為之異常動機及破壞之
      舉措，暨其於本院審理中所為蓄意延宕訴訟之辯詞，另參
      以本案告訴人甲○○位在新竹縣五峰鄉桃山村19鄰327 之
      10號鐵皮房屋內，採得被告乙○○之指紋2 枚外，別無他
      人之指紋等情綜合斷之，堪認被告乙○○上述所辯，顯係
      事後矯飾卸責之詞，委不足採，從而本件係被告乙○○以
      破壞鐵皮屋後方窗戶之鋁製空心鐵條安全設備之方式，進
      入其內行竊之事實至堪認定。
（五）本案被告乙○○本件犯行，事證明確，應依法予以論科。
二、論罪科刑：
（一）核被告乙○○未得告訴人甲○○同意，即以徒手拉毀方式
      破壞告訴人甲○○位在新竹縣五峰鄉桃山村19鄰327 之10
      號鐵皮房屋後方窗戶之鋁製空心鐵條4 根等安全設備，續
      以現場拾得之石頭砸毀該窗戶玻璃，令致鋁製空心鐵條4
      根、窗戶玻璃1 扇均不堪用，足以生損害於告訴人甲○○
      ；復踰越上開窗戶侵入屋內，徒手竊取甲○○所有之鏈鋸
      1臺、深水馬達1臺及電線5捆等物等犯行，係犯刑法第354
      條之毀損罪、同法第306條第1項之無故侵入建築物罪及同
      法第321條第1項第2 款之毀越安全設備加重竊盜罪。又被
      告乙○○係以事實上之一接續行為同時觸犯上開數罪名，
      為想像競合犯，應依刑法第55條前段規定，從一重之毀越
      安全設備加重竊盜罪處斷。
（二）累犯：被告乙○○前於91年間，因施用第二級毒品案件，
      經本院於92年4月4日以92年度易字第148 號判決判處有期
      徒刑6 月確定，於93年7月1日執行完畢。又於94年間，因
      竊盜案件，經臺灣高等法院於95年4 月12日以95年度上易
      字第348號判決判處有期徒刑6月；又於同年間，因施用第
      二級毒品案件，經本院於94年11月8 日以94年度竹簡字第
      993號判決判處有期徒刑6 月；上揭2罪再經臺灣高等法院
      於95年7 月25日以95年度聲字第1046號裁定定應執行有期
      徒刑11月(甲)確定；另於95年間，因施用第二級毒品案件，
      經本院於95年3 月31日以95年度竹東簡字第52號判決判處
      有期徒刑6月；又於同年間，因竊盜案件，經本院於95年7
      月7 日以95年度竹東簡字第104號判決判處有期徒刑6月；
      上揭2 罪再經本院於96年7月16日以96年度聲減字第220號
      裁定分別減為有期徒刑3月、3月，並定應執行有期徒刑5
      月又15日(乙)確定；嗣(甲)(乙)經接續執行，甫於96年7 月16日
      期滿執行完畢等情，有臺灣高等法院被告前案紀錄表、臺
      灣新竹地方法院檢察署刑案資料查註紀錄表各1 份在卷可
      稽，其前受有期徒刑執行完畢，於5 年以內故意再犯本件
      最重本刑為有期徒刑以上之罪，為累犯，應依刑法第47條
      第1項之規定加重其刑。
（三）量刑：爰審酌被告乙○○有上開前案紀錄，足徵其素行非
      佳，未見悔改，又正值青壯，竟不思守法自制，循正當途
      徑獲取所需，竟趁颱風來襲之際，趁機恣意竊取他人財物
      ，危害社會治安與他人財產安全，守法意識薄弱，所為實
      不足取，兼衡其犯後飾詞狡辯部分犯行，延宕訴訟，徒增
      訴訟資源之浪費，態度惡劣，所竊取之財物價值高達18萬
      5,000元等一切情狀，量處如主文所示之刑，以資懲儆。
三、據上論斷，應依刑事訴訟法第299條第1 項前段，刑法第306
    條第1 項、第321條第1項第2款、第354條、第55條前段、第
    47條第1項，刑法施行法第1條之1，判決如主文。
本案經檢察官洪期榮到庭執行職務。
中    華    民    國    98    年    9     月    21    日
                  刑事第九庭  法  官  劉兆菊
以上正本證明與原本無異
如不服本判決應於收受判決後10日內向本院提出上訴書狀，並應
敘述具體理由。其未敘述上訴理由者，應於上訴期間屆滿後20日
內向本院補提理由書「切勿逕送上級法院」。
中    華    民    國    98    年    9     月    21    日
                              書記官  林兆嘉
附錄本案論罪科刑法條：
中華民國刑法第306條
無故侵入他人住宅、建築物或附連圍繞之土地或船艦者，處1年
以下有期徒刑、拘役或3百元以下罰金。
無故隱匿其內，或受退去之要求而仍留滯者，亦同。
中華民國刑法第321條
犯竊盜罪而有左列情形之一者，處6月以上、5年以下有期徒刑：
一  於夜間侵入住宅或有人居住之建築物、船艦或隱匿其內而犯
    之者。
二  毀越門扇、牆垣或其他安全設備而犯之者。
三  攜帶兇器而犯之者。
四  結夥三人以上而犯之者。
五  乘火災、水災或其他災害之際而犯之者。
六  在車站或埠頭而犯之者。
前項之未遂犯罰之。
中華民國刑法第354條
毀棄、損壞前2條以外之他人之物或致令不堪用，足以生損害於
公眾或他人者，處2年以下有期徒刑、拘役或五百元以下罰金。


司法院資訊處製作；財團法人民間司法改革基金會備份。
